---
title: "Macro View"
output: 
  flexdashboard::flex_dashboard:
    orientation: columns
    vertical_layout: fill
    source_code: NULL
    logo: inst/imgs/logo.png
    social: menu
---


<style>                     
.navbar {
  background-color:#253F90;
}
</style> 


```{r setup, include=FALSE}

# Setup and load packages

knitr::opts_knit$set(progress = TRUE)

if (!require("pacman")) install.packages("pacman")
pacman::p_load(
  "rmarkdown",
  "highcharter",
  "tidyverse",
  "flexdashboard",
  "htmlwidgets",
  "kableExtra",
  "gt",
  "scales",
  "colorspace"
  )

# Set the default language of date in R
Sys.setlocale("LC_TIME", "English")

```

```{r data, include=FALSE}

# Load RDATA files

c("econ_activity", "fiscal", "inflation", "international", "monetary", "labor") %>%
  paste0("./inst/extdata/", ., ".Rdata") %>% 
  purrr::map( ~ load(.x, .GlobalEnv))

source("./R/hc_theme.R")
source("./R/ftplot.R")
```

<!-- Overview section -->

Economic activity {data-navmenu="Explorar" data-icon="fa-chart-line"}
=====================================

Col {data-width=375}
-----------------------------------------------------------------------


### GDP growth in 4 quarters (`r gdp_growth$date`)

```{r gdp_growth}
gdp_growth %>%
  pull(value) %>%
  valueBox(
    value = .,
    icon  = "fa-chart-line",
    color =  ifelse(. < 0, "warning", "success")
    )
```

### GDP at current prices in 4 quarters (`r gdp_cur_prices$date`)

```{r gdp_current_prices}
gdp_cur_prices %>%
  pull(value) %>%
  valueBox(
    value = .,
    icon  = "fa-dollar-sign",
    color = "success"
    )
```

### Cielo retail index (`r format(icva$date, "%B, %Y")` - ICVA)

```{r icva}
icva %>%
  pull(value) %>%
  valueBox(
    value = .,
    icon  = "fa-store",
    color =  ifelse(. < 0, "warning", "success")
    )
```

### Vehicle production (`r format(vehicle$date, "%B, %Y")` - ANFAVEA)

```{r vehicle_production}
vehicle %>%
  pull(value) %>%
  valueBox(
    value = .,
    icon  = "fa-car"
    )
```

### Installed Capacity Utilization Level (`r format(nuci$date, "%B, %Y")` - FGV)

```{r nuci_fgv}
gauge(
  value  = nuci$value,
  min    = 0,
  max    = 100,
  symbol = "%",
  gaugeSectors(
    success = c(85, 100),
    warning = c(50, 85),
    danger  = c(0, 50)
    )
  )
```



Col {data-width=575}
-----------------------------------------------------------------------


### GDP trend {.no-title}

```{r gdp_trend}
gdp_growth_sector %>%
  hchart("column", hcaes(x = date, y = value, group = sector), color = colors[1:4]) %>%
  ftplot(
    title    = "GDP growth by sectors",
    subtitle = "Accumulated growth rate in 4 quarters",
    source   = "IBGE"
    )
```

### IBC-Br trend {.no-title}

```{r ibcbr_trend}
ibc_growth %>%
  hchart("line", hcaes(x = date, y = yoy, group = variable), color = colors) %>%
  ftplot(
    title    = "IBC-Br growth by region",
    subtitle = "Accumulated growth rate in 12 months",
    source   = "BCB"
    ) %>%
  hc_rangeSelector(selected = 4, enabled = TRUE)
```


Col {data-width=500 .tabset}
-----------------------------------------------------------------------


### GDP approaches (%)

```{r gdp_approaches}
gdp_measures %>%
  gt(rowname_col = "sector") %>%
  data_color(
    columns = 2:5,
    colors = scales::col_numeric(
      colorspace::diverge_hcl(n =20, palette = "Blue-Red 3"),
      reverse = TRUE,
      domain = c(min(gdp_measures[2:5]), max(gdp_measures[2:5]))
      )
    ) %>%
  tab_header("GDP approaches") %>%
  tab_source_note("Source: IBGE") %>%
  fmt_percent(columns = 2:5, scale_values = FALSE, decimals = 1) %>%
  tab_style(
    style = list(
      cell_fill(color = "red"),
      cell_text(weight = "bold")
      ),
    locations = cells_body(
      columns = "sector"
    )
  ) %>% 
  cols_width(2:5 ~ px(125))



  # kable_styling(bootstrap_options = c("striped", "hover", "condensed", "responsive"),
  #               full_width = T,
  #               position = "left",
  #               font_size = 12,
  #               fixed_thead = list(enabled = T, background = "#cbcdd1")) %>%
  # column_spec(1, bold = T) %>%
  # row_spec(1, bold = T) %>%
  # pack_rows(index = c(" " = 1, "Ótica da Oferta" = 3, "Ótica da Demanda" = 5)) %>%
  # add_indent(1) %>%
  # footnote(general_title = trim.pib,
  #          general = "\ 
  #          Margem: Taxa trimestre contra trimestre imediatamente anterior \
  #          Interanual: Taxa trimestral (em relação ao mesmo período do ano anterior) \
  #          Acumulado no ano: Taxa acumulada ao longo do ano (em relação ao mesmo período do ano anterior) \
  #          Anual: Taxa acumulada em quatro trimestres (em relação ao mesmo período do ano anterior) \
  #          \
  #          Fonte: IBGE")
```


<!-- Other sections -->


Sobre {data-icon="fa-file-alt"}
=====================================

### Sobre {.no-title}
#### **Painel Macro**
Este projeto tem objetivo de apresentar dados macroeconômicos de forma dinâmica e interativa, contemplando alguns temas e variáveis importantes para acompanhamento de conjuntura econômica. Dividido em seis temas, o painel traz possibilidade de filtrar períodos das séries temporais, desagregar dados e selecionar variáveis nos gráficos interativos. **Explore os dados**!
**Importante**: para análises dos dados consulte os [Boletins de Conjuntura](https://gecefurg.com.br/boletins/boletim-macro/) do GECE.




#### **Informações técnicas**
O painel foi criado utilizando **R**, uma linguagem de programação livre voltada para análise estatística, através da integração do **R Markdown** com o pacote `flexdashboard`, utilizado para criação de dashboards interativas. Os dados são extraídos de diversas fontes utilizando pacotes específicos disponibilizados no [CRAN](https://cran.r-project.org/), são tratados utilizando pacotes como `tidyverse`, `zoo`, `xts` e outros, e são apresentados graficamente com o pacote `D3plusR` e em tabelas com o `kableExtra`.




#### **GECE**
Criado em agosto de 2017, o GECE tem como objetivo realizar análises de conjuntura econômica no que tange os principais indicadores macroeconômicos e ambientais. Atualmente é vinculado ao Instituto de Ciências Econômicas, Administrativas e Contábeis (ICEAC) da Universidade Federal do Rio Grande (FURG). Na área macroeconômica, as análises e boletins publicados são focados em nível de atividade, inflação, mercado de trabalho, economia internacional, política fiscal e monetária. Na área ambiental, são abordados temas como agricultura orgânica, agrotóxicos, biodiversidade, pesca, energia, florestas, unidades de conservação, saneamento e poluição.




#### **Autor**
Fernando da Silva é graduado em Economia pela FURG, escreve sobre política monetária para o GECE, tem interesses em macroeconomic research, data analysis e linguagem de programação em R. Atualmente reside em Florianópolis/SC.
Contato: <fernando@gecefurg.com.br>
LinkedIn: <https://www.linkedin.com/in/schoulten/>




#### **Dúvidas/sugestões/correções**
E-mail: <contato@gecefurg.com.br>



Fontes {data-icon="fa-table"}
=====================================

### Fontes {.no-title}
#### Fonte dos dados
Os dados são extraídos de diversas fontes, detalhadas abaixo, importados através de pacotes do **R** específicos.




```{r}

fontes <- tibble(

  Tema = c(rep("Nível de Atividade", 8),

           rep("Inflação", 5),

           rep("Mercado de Trabalho", 7),

           rep("Política Fiscal", 7),

           rep("Política Monetária", 12),

           rep("Economia Internacional", 4)),


  `Variável` = c("Produto Interno Bruto - PIB", "Índice Cielo do Varejo Ampliado - ICVA", "Produção de Veículos (autoveículos total)", "Utilização da Capacidade Instalada - indústria de transformação", "Índice de Atividade Econômica Regional - IBCR", "Pesquisa Mensal de Comércio - PMC", "Pesquisa Mensal de Serviços - PMS", "Pesquisa Industrial Mensal - Produção Física - PIM-PF",

               "Índice Nacional de Preços ao Consumidor Amplo - IPCA", "Meta de inflação", "Índice de Difusão - IPCA", "Núcleos do IPCA", "Índice Geral de Preços - IGP",

               "Pessoas Ocupadas", "Pessoas Desocupadas", "Taxa de Desemprego", "Nível da Ocupação", "Taxa de Participação", "Rendimento", "Índice de Gini",

               "Resultado Primário do Governo Central", "Receita Líquida do Governo Central", "Despesa Total do Governo Central", "Saldo da Conta Única do Tesouro Nacional", "Classificação de Risco da Dívida", "Estoque da Dívida Pública Federal", "Composição da carteira de Títulos Públicos do Tesouro Nacional",

               "Meta da Taxa de Juros SELIC", "Meta de Inflação", "Expectativas de Inflação 12 meses à frente", "SELIC Meta", "SELIC Efetiva", "CDI", "Taxa de Juros Real (ex-ante e ex-post)", "Cotação de moedas (mercado cambial)", "Expectativas da Taxa SELIC", "Estrutura a Termo da Taxa de Juros - ETTJ", "Índice Bovespa", "Risco-Brasil EMBI+",

               "Produto Interno Bruto - PIB", "Taxa de Desemprego", "Taxa de Inflação", "Taxa de Juros"),


  Fonte = c("IBGE", "Cielo", "ANFAVEA", "FGV", "BCB", rep("IBGE", 3),

            "IBGE", "CMN", rep("BCB", 2), "FGV",

            rep("PNADC/IBGE", 6), "GECE (cálculo próprio)",

            rep("STN e IBGE", 3), "BCB e IBGE", "STN", "BCB e IBGE", "BCB",

            "COPOM/BCB", "CMN", rep("BCB", 4), "B3, BCB e IBGE", rep("BCB", 2), "ANBIMA", "B3", "JP Morgan",

            rep("OCDE", 4))
  )


fontes %>%
  kable(escape = FALSE) %>%
  kable_styling(bootstrap_options = c("striped", "hover", "condensed", "responsive"),
                full_width = T,
                position = "left",
                font_size = 12,
                fixed_thead = list(enabled = T, background = "#cbcdd1"),
                protect_latex = TRUE) %>%
  column_spec(1:3, bold = T)

```


